臺灣基隆地方法院刑事判決　　　　　　　 94年度訴字第821號
公　訴　人　臺灣基隆地方法院檢察署檢察官
被　　　告　乙○○
選任辯護人　黃雅羚律師
　　　　　　黃丁風律師
　　　　　　黃敬唐律師
上列被告因違反槍砲彈藥刀械管制條例案件，經檢察官提起公訴（
94年度偵字第3456號），本院判決如下：
    主  文
乙○○未經許可，持有可發射子彈具有殺傷力之改造霰彈槍，處
有期徒刑年貳月，併科罰金新臺幣伍萬元，罰金如易服勞役，
以新臺幣玖佰元即銀元佰元折算壹日。
扣案之仿霰彈槍製造之玩具霰彈槍換裝土造槍管及土造槍機改造
而成之改造霰彈槍壹枝（槍枝管制編號：0000000000）及12GAUG
E制式霰彈拾陸顆，均沒收。
    事  實
一、乙○○明知可發射子彈具有殺傷力之改造霰彈槍及具有殺傷
    力之子彈均係槍砲彈藥刀械管制條例所列管之物品，非經中
    央主管機關許可，不得非法持有，猶於民國94年6 月中旬某
    日晚間，在桃園市獅子王舞廳內，向真實姓名、年籍不詳自
    稱「陳正同」之成年男子，以新臺幣30,0000 元之價格購入
    可發射子彈具有殺傷力之仿霰彈槍製造之玩具霰彈槍換裝土
    造槍管及土造槍機改造而成之改造霰彈槍1 枝及具有殺傷力
    之12GAUGE制式霰彈25顆及不具殺傷力之12GAUGE制式霰彈5
    顆（「陳正同」尚併贈送玩具金屬子彈1 顆），未經主管機
    關許可而無故而持有之，並於購買1 星期後，在臺北縣瑞芳
    鎮山區試射上開12GAUGE制式霰彈11顆（其中7顆可擊發，4
    顆無法擊發），復於射擊後，將上開槍枝及剩餘之具有殺傷
    力之12GAUGE制式霰彈18顆及不具殺傷力之12GAUGE制式霰彈
    1顆藏放在其位於臺北縣瑞芳鎮○○路○段45巷1之1 號住所
    房間內。嗣於94年8 月27日16時許，為警持搜索票至其上開
    處所搜索，並在其房間衣櫥內查扣具殺傷力之改造玩具霰彈
    槍1枝、具殺傷力之12GAUGE制式霰彈18顆及不具殺傷力之12
    GAUGE制式霰彈1顆、玩具金屬子彈1顆，始查悉上情。
二、案經花蓮縣警察局花蓮分局報請臺灣基隆地方法院檢察署檢
    察官偵查起訴。
    理  由
一、前揭犯罪事實，業據被告乙○○（下稱被告）於警詢及本院
    審理中坦承不諱，並有花蓮縣警察局搜索、扣押筆錄、扣案
    物品清單在卷可稽。又前揭扣案槍枝、子彈經送請內政部警
    政署刑事警察局為鑑定，鑑定結果認：(一)、送鑑霰彈槍（雙
    管）1枝（槍枝管制編號0000000000），認係由仿霰彈槍製
    造之玩具霰彈槍換裝土造槍管及土造槍機改造而成之改造霰
    彈槍，機械性能良好，可擊發12 GAUGE制式霰彈，認具殺傷
    力；(二)、送鑑子彈18顆，經試射2顆，認均係12GAUGE制式霰
    彈，均具殺傷力；另1顆，認係12GAUGE制式霰彈，子彈前端
    封口經切除後再經以蠟填滿，經試射無法擊發，不具殺傷力
    ；(三)、送鑑16自動步槍子彈1顆，認係具子彈外型之玩具金
    屬子彈，經拆解檢視，不具底火及火藥，不具子彈完整結構
    ，不具殺傷力等情，此有內政部警政署刑事警察局94年9 月
    19日刑鑑字第094013712 號函（見臺灣基隆地方法院檢察署
    94年度偵字第3456號卷第35頁至第39頁）附卷足憑，則扣案
    之改造霰彈槍及12GAUGE 制式霰彈18顆具有殺傷力一節，堪
    可認定。另被告所購入未扣案之11顆霰彈，雖因已滅失而無
    從送鑑其有無殺傷力，惟被告業於偵查中及本院訊問時供稱
    所購買之30顆子彈均為相同之12GAUGE 制式霰彈，其已試射
    11顆，其中7顆可擊發且有產生後座力，另外4顆則無法擊發
    等語明確（見同上偵查卷第31頁、本院卷第35、60頁），顯
    見其中7顆12GAUGE制式霰彈擊發時應有一定之威力，又該7
    顆12GAUGE 制式霰彈係被告與前揭扣案之槍彈共同計價而購
    入，而扣案之12GAUGE制式霰彈19顆，除其中1顆經鑑定機關
    試射無法擊發，認無殺傷力外，其餘18顆均認為有殺傷力，
    已如前述，則被告所購入未扣案之12GAUGE制式霰彈7顆，既
    可以前開槍枝擊發使用，應認具殺傷力無訛，至其餘未扣案
    之12GAUGE制式霰彈4顆因經被告試射，無法擊發，自無法認
    定具有殺傷力，併此敘明。從而，本案事證已臻明確，被告
    非法持有前揭具有殺傷力之槍枝及子彈25顆之犯行，洵堪認
    定，自應依法論科。
二、核被告所為，係犯槍砲彈藥刀械管制條例第8條第4項之未經
    許可持有可發射子彈具有殺傷力之改造霰彈槍罪（起訴書誤
    引槍砲彈藥刀械管制條例第7條第4項，惟業據蒞庭檢察官當
    庭更正－見本院卷34頁）、槍砲彈藥刀械管制條例第12條第
    4 項之未經許可持有子彈罪。被告未經許可同時持有前開具
    殺傷力之槍枝、子彈，係以一行為觸犯二罪名，為想像競合
    犯，應依刑法第55條之規定，從一重之未經許可持有可發射
    子彈具有殺傷力之改造霰彈槍罪論處。爰審酌被告未經許可
    持有上開槍彈對社會治安構成潛在威脅非淺，惟犯罪後坦承
    犯行，態度尚佳，且未具體造成傷害，及其查無前科，素行
    尚佳（見卷附臺灣高等法院被告前案紀錄表）等一切情狀，
    從輕量處如主文所示之刑，就所宣告之罰金刑部分並諭知如
    易服勞役之折算標準，以資懲儆。至選任辯護人雖辯稱被告
    係因一時好奇而持有上開槍彈，並未持以犯罪，本案有法重
    情輕之情形，惟觀之槍砲彈藥刀械管制條例於94年1月26 日
    修正施行前（舊法）第11條第4 項原係規定：「未經許可，
    持有、寄藏或意圖販賣而陳列第一項所列槍砲者，處一年以
    上七年以下有期徒刑，併科新臺幣七百萬元以下罰金」，修
    正後（新法）已刪除第11條之規定，並改於第8條第4項規定
    ：「未經許可，持有、寄藏或意圖販賣而陳列第一項所列槍
    枝者，處三年以上十年以下有期徒刑，併科新台幣七百萬元
    以下罰金」，而其修正之立法理由為「依據目前實務經驗，
    發現許多槍擊案件，幾乎都是使用土（改）造槍枝，由此可
    見土（改）造槍枝危害之鉅，故有修正加重土（改）造槍枝
    刑度之必要，以避免持用土（改）造槍枝危害社會治安」等
    語，是上開修法提高刑度之目的，即係為嚇阻持用改造槍枝
    之行為，故如認本案有法重情輕之情形，實有違修法之意旨
    ，是難認被告有何情堪憫恕之情狀，辯護人請求依刑法第59
    條酌減其刑，即屬無據。
三、另扣案具有殺傷力之仿霰彈槍製造換裝土造槍管及土造槍機
    改造而成之改造霰彈槍1 枝（槍枝管制編號：0000000000）
    及12GAUGE 制式霰彈16顆（原扣得18顆，經鑑驗結果，實際
    擊發試射2顆，尚餘16顆），屬違禁物，應依刑法第38條第1
    項第1款之規定宣告沒收；至於未扣案原具殺傷力之12GAUGE
    制式霰彈7顆及扣案原具有殺傷力之12GAUGE制式霰彈2 顆，
    業分別經被告及內政部警政署刑事警察局鑑驗時試射擊發，
    均已不具殺傷力，且失其為槍砲彈藥刀械管制條例所管制之
    彈藥性質，已非為違禁物，故不予宣告沒收；至未扣案經被
    告試射無法擊發之12GAUGE制式霰彈4顆及扣案之12GAUGE 制
    式霰彈1顆（無法擊發）、玩具金屬子彈1顆，均認不具殺傷
    力，已如前述，故玩具金屬子彈1顆及12GAUGE制式霰彈5 顆
    均非屬於違禁物，且被告並未以之做為犯罪之工具，爰均不
    予宣告沒收，併此說明。
據上論斷，應依刑事訴訟法第299 條第1 項前段，槍砲彈藥刀械
管制條例第8 條第4 項、第12條第4 項，刑法第11條前段、第55
條、第42條第2 項、第38條第1 項第1 款，罰金罰鍰提高標準條
例第2 條，現行法規所定貨幣單位折算新臺幣條例第2 條，判決
如主文。
本案經檢察官甲○○庭執行職務。
中　　華　　民　　國　　94　　年　　11　　月　　17　　日
                  刑事第二庭  審判長法  官  王敏慧
                                    法  官  劉桂金
                                    法  官  許心
以上正本證明與原本無異。
如不服本判決，應於判決送達後10日內，向本院提出上訴狀。
中　　華　　民　　國　　94　　年　　11　　月　　17　　日
                                    書記官  邱李和
附錄本案論罪科刑法條全文：
槍砲彈藥刀械管制條例第8 條：
未經許可，製造、販賣或運輸鋼筆槍、瓦斯槍、麻醉槍、獵槍、
空氣槍或第四條第一項第一款所定其他可發射金屬或子彈具有殺
傷力之各式槍砲者，處無期徒刑或五年以上有期徒刑，併科新臺
幣一千萬元以下罰金。
未經許可，轉讓、出租或出借前項所列槍枝者，處五年以上有期
徒刑，併科新臺幣一千萬元以下罰金。
意圖供自己或他人犯罪之用，而犯前二項之罪者，處無期徒刑或
七年以上有期徒刑，併科新臺幣一千萬元以下罰金。
未經許可，持有、寄藏或意圖販賣而陳列第一項所列槍枝者，處
三年以上十年以下有期徒刑，併科新臺幣七百萬元以下罰金。
第一項至第三項之未遂犯罰之。
槍砲彈藥刀械管制條例第12條：
未經許可，製造、販賣或運輸子彈者，處一年以上七年以下有期
徒刑，併科新臺幣五百萬元以下罰金。
未經許可，轉讓、出租或出借子彈者，處六月以上五年以下有期
徒刑，併科新臺幣三百萬元以下罰金。
意圖供自己或他人犯罪之用，而犯前二項之罪者，處三年以上十
年以下有期徒刑，併科新臺幣七百萬元以下罰金。
未經許可，持有、寄藏或意圖販賣而陳列子彈者，處五年以下有
期徒刑，併科新臺幣三百萬元以下罰金。
